【裁判字號】    97,訴,2109
【裁判日期】    971217
【裁判案由】    槍砲彈藥刀械管制
【裁判全文】
臺灣板橋地方法院刑事判決              97年度訴字第2109號
公  訴  人  臺灣板橋地方法院檢察署檢察官
被      告  甲○○
                    （現另案羈押於臺灣臺北看守所）
指定辯護人  黃柏彰律師
上列被告因違反槍砲彈藥刀械管制條例案件，經檢察官提起公訴
（97年度偵字第5693號），本院判決如下：
    主  文
甲○○未經許可，寄藏可發射子彈具有殺傷力之改造手槍，累犯
，處有期徒刑壹年捌月，併科罰金新臺幣貳拾萬元，罰金如易服
勞役，以新臺幣壹仟元折算壹日。扣案之可發射子彈具有殺傷力
之改造手槍貳枝（各含彈匣壹個，槍枝管制編號分別為：000000
0000 、0000000000 號）沒收。
    事  實
一、甲○○曾於民國94年間因竊盜案件，經本院以94年度簡字第
    4443號判決判處有期徒刑三月確定，又因施用第一級及第二
    及毒品案件，經本院以95年度訴緝字第252 號判決判處有期
    徒刑八月、四月確定，上開三罪嗣經本院以96年度聲減字第
    2121號裁定分別減為有期徒刑一月又十五日、四月、二月，
    應執行刑為有期徒刑六月，於96年10月2 日執行完畢。其於
    95年間某日，在臺北市○○○路附近某處，受不詳年籍姓名
    綽號「小羽」之男子之託，未經許可而代為保管具殺傷力之
    改造手槍二枝（各含彈匣一個，其中一枝係由仿WALTHER 廠
    PPK/S 型半自動手槍製造之槍枝換裝土造金屬槍管而成之改
    造手槍，另一枝係由仿BERETTA 廠84型半自動手槍製造之槍
    枝換裝土造金屬槍管而成之改造手槍），嗣將上開二枝改造
    手槍分別寄藏於臺北縣永和市○○街街尾涼亭垃圾桶邊草叢
    ，以及永和市○○路389 巷44弄4 號前花圃內。
二、嗣於97年1 月30日下午4 時30分許（起訴書誤載為於96年8
    月14日15時許），為警在永和市○○路22巷10號11樓之3 查
    獲其身上持有K 他命一包、安非他命五包（甲○○所涉違反
    毒品危害防制條例案件，另經本院以97年度訴字第2076號判
    決判處罪刑），其於有偵查犯罪職權之機關或公務員發覺前
    ，即向臺北縣政府警察局永和分局警員自首承認上情，並於
    97年1 月30日下午5 時50分許帶同警方前去永和市○○街街
    尾涼亭垃圾桶邊草叢，及於97年1 月31日上午10時5 分許帶
    同警方前去永和市○○路389 巷44弄4 號前花圃內，分別查
    獲前揭由仿WALTHER 廠PPK/S 型半自動手槍製造之槍枝換裝
    土造金屬槍管而成之改造手槍一枝（含彈匣一個，槍枝管制
    編號：0000000000），及由仿BERETTA 廠84型半自動手槍製
    造之槍枝換裝土造金屬槍管而成之改造手槍一枝（含彈匣一
    個，槍枝管制編號：0000000000），而報繳之。
三、案經臺北縣政府警察局永和分局報請臺灣板橋地方法院檢察
    署檢察官偵查起訴。
    理  由
一、上揭犯罪事實，業據被告甲○○坦承不諱，並有扣案之上開
    改造手槍二枝（各含彈匣一個），及卷附之搜索扣押筆錄、
    扣押物品目錄表各二件（見偵查卷第32至34、41至43頁）、
    查獲槍枝現場照片二張（見偵查卷第66頁）可資為證。又扣
    案二枝槍枝經送請鑑定結果，認送鑑之其中一枝槍枝（含彈
    匣一個，槍枝管制編號：0000000000號）係改造手槍，由仿
    WALTHER 廠PPK/S 型半自動手槍製造之槍枝換裝土造金屬槍
    管而成，擊發功能正常，可供擊發適用子彈使用，認具殺傷
    力；又另一枝槍枝（含彈匣一個，槍枝管制編號：00000000
    00號）係改造手槍，由仿BERETTA 廠84型半自動手槍製造之
    槍枝換裝土造金屬槍管而成，擊發功能正常，可供擊發適用
    子彈使用，亦認具殺傷力無訛，有內政部警政署刑事警察局
    97年3 月6 日刑鑑字第0970019422號槍彈鑑定書一份附卷可
    稽，從而，事證明確，被告犯行洵堪認定。
二、核被告甲○○所為，係犯槍砲彈藥刀械管制條例第8 條第4
    項之未經許可寄藏其他可發射子彈具有殺傷力之槍枝罪。查
    被告曾於94年間因竊盜案件，經本院以94年度簡字第4443號
    判決判處有期徒刑三月確定，又因施用第一級及第二及毒品
    案件，經本院以95年度訴緝字第252 號判決判處有期徒刑八
    月、四月確定，上開三罪嗣經本院以96年度聲減字第2121號
    裁定分別減為有期徒刑一月又十五日、四月、二月，應執行
    刑為有期徒刑六月，於96年10月2 日執行完畢，此有臺灣高
    等法院被告前案紀錄表一件在卷足憑，其於前案執行完畢後
    ，五年以內故意再犯本件有期徒刑以上之罪，為累犯，應依
    法加重其刑。又本件查獲被告未經許可寄藏上開二枝改造手
    槍，係因被告向警方供述持有改造手槍，並主動陪同臺北縣
    政府警察局永和分局員警於上揭時、地起獲該二枝改造手槍
    ，此據卷附之臺北縣政府警察局永和分局刑事案件報告書載
    明，則被告於有偵查犯罪職權之機關或公務員發覺前自首前
    揭犯行，並報繳上開二枝改造手槍，應依槍砲彈藥刀械管制
    條例第18條第1 項之規定減輕其刑，並依刑法第71條第1 項
    規定先加後減之。又查，公訴意旨雖認被告於93年7 月間某
    日起至95年間亦有犯未經許可寄藏其他可發射子彈具有殺傷
    力之槍枝罪嫌，惟查，被告於本院審理時陳稱綽號「小羽」
    之男子是於95年間將該二枝改造手槍交付保管的等語，而公
    訴意旨認被告於93年7 月間某日起至95年間犯未經許可寄藏
    其他可發射子彈具有殺傷力之槍枝罪嫌，除被告於警詢、偵
    查中之自白外，別無其他積極證足資證被告於警詢、偵查中
    此部分之自白係與事實相符，故此部分應不能證明被告犯罪
    ，然因公訴意旨認此部分與前開論罪科刑部分有繼續犯之實
    質上一罪關係，此部分爰不另為無罪之諭知，併此敘明。爰
    審酌被告之素行狀況、犯罪動機、手段、目的、寄藏槍枝行
    為對社會治安確有潛在危害，及其犯罪後態度等一切情狀，
    量處如主文所示之刑，並就罰金刑部分諭知易服勞役之折算
    標準。扣案可發射子彈具有殺傷力之改造手槍二枝（各含彈
    匣一個，槍枝管制編號分別為：0000000000、0000000000
    號），為違禁物，應依刑法第38條第1 項第1 款規定宣告沒
    收。
據上論斷，應依刑事訴訟法第299 條第1 項前段，槍砲彈藥刀械
管制條例第8 條第4 項、第18條第1 項，刑法第11條前段、第47
條第1 項、第42條第3 項、第38條第1 項第1 款，判決如主文。
本案經檢察官江耀民到庭執行職務。
中    華    民    國    97    年    12    月    17    日
                    刑事第八庭  審判長法  官  戴嘉清
                                      法  官  林晏鵬
                                      法  官  陳信旗
以上正本證明與原本無異
如不服本判決應於送達後10日內向本院提出上訴狀
                                      書記官  廖貞音
中    華    民    國    97    年    12    月    23    日
附錄本案論罪科刑法條全文：
槍砲彈藥刀械管制條例第8 條
未經許可，製造、販賣或運輸鋼筆槍、瓦斯槍、麻醉槍、獵槍、
空氣槍或第四第一項第一款所定其他可發射金屬或子彈具有殺傷
力之各式槍砲者，處無期徒刑或五年以上有期徒刑，併科新臺幣
一千萬元以下罰金。
未經許可，轉讓、出租或出借前項所列槍枝者，處五年以上有期
徒刑，併科新臺幣一千萬元以下罰金。
意圖供自己或他人犯罪之用，而犯前二項之罪者，處無期徒刑或
七年以上有期徒刑，併科新臺幣一千萬元以下罰金。
未經許可，持有、寄藏或意圖販賣而陳列第一項所列槍枝者，處
三年以上十年以下有期徒刑，併科新臺幣七百萬元以下罰金。
第一項至第三項之未遂犯罰之。


司法院資訊處製作；財團法人民間司法改革基金會備份。
